臺灣彰化地方法院刑事判決
111年度交易字第430號
公  訴  人  臺灣彰化地方檢察署檢察官
被      告  陳定國


上列被告因公共危險案件，經檢察官提起公訴（111年度偵字第6
712號），本院判決如下：
    主  文
陳定國駕駛動力交通工具，吐氣所含酒精濃度達每公升零點二五
毫克以上，累犯，處有期徒刑柒月。
    犯罪事實
一、陳定國於民國111年4月29日10時許，在彰化縣田中鎮中州路
    2段之某工地，飲用保力達藥酒後，仍基於酒後駕駛動力交
    通工具之犯意，於同日12時許，騎乘車牌號碼000-000號普
    通重型機車，返回其位於彰化縣二水鄉復興村員集路5段之
    住處休息，於同日13時30分許，復承前同一犯意，接續騎乘
    上開普通重型機車上路，欲前往工地。嗣於同日13時31分許
    ，行經彰化縣二水鄉員集路5段844號前，因騎乘機車吸食香
    菸為警攔查，經警發現其身上有明顯酒味，於同日13時36分
    測得其吐氣所含酒精濃度達每公升0.39毫克而查獲。
二、案經彰化縣警察局田中分局報告臺灣彰化地方檢察署檢察官
    偵查起訴。
    理  由
一、本判決所引用被告以外之人於審判外之言詞或書面陳述，而
    不符合刑事訴訟法第159條之1至第159條之4之規定者，檢察
    官、被告陳定國均已明示同意作為證據（本院卷第31頁），
    本院審酌各該證據製作時之情況，並無違法不當之情事，以
    之作為證據應屬適當，依刑事訴訟法第159條之5第1項之規
    定，認具有證據能力。
二、上揭犯罪事實，業據被告坦承不諱，並有彰化縣警察局田中
    分局酒精測定紀錄表1紙、彰化縣警察局舉發違反道路交通
    管理事件通知單影本4張、車牌號碼000-000號重型機車之車
    輛詳細資料報表、公路監理電子閘門系統查詢資料各1份在
    卷可稽(偵卷第39頁、第43至49頁)，足認被告自白與事實相
    符，堪可採信。本件事證明確，被告犯行堪以認定，應依法
    論科。
三、核被告所為，係犯刑法第185條之3第1項第1款之駕駛動力交
    通工具，吐氣所含酒精濃度達每公升零點二五毫克以上罪。
    被告於111年4月29日12時許、13時30分許，雖有二次酒後騎
    乘普通重型機車上路之行為，然其犯罪時間相近，且侵害之
    法益相同，在刑法評價上，以視為數個舉動之接續實行較為
    合理，屬接續犯，僅論以一罪。起訴書雖僅就111年4月29日
    13時30分許之酒後駕車犯行提起公訴，然檢察官就犯罪事實
    一部起訴者，其效力及於全部，本件被告於同日12時許，騎
    乘車牌號碼000-000號普通重型機車，自彰化縣田中鎮中州
    路2段某工地返回其位於彰化縣二水鄉復興村員集路5段住處
    之酒後駕車犯行，與起訴部分有接續犯之實質上一罪關係，
    為起訴效力所及，本院自應併予審理。被告前因公共危險案
    件，經本院以108年度交易字第707號判處有期徒刑7月確定
    ，於109年10月20日縮刑期滿執行完畢，有卷附上開案號刑
    事判決書、臺灣高等法院被告前案紀錄表可按，被告受有期
    徒刑之執行完畢，5年以內故意再犯有期徒刑以上之罪，符
    合刑法第47條第1項累犯所定之要件，且依司法院大法官釋
    字第775號解釋意旨，審酌被告所犯前案與本案犯罪類型相
    同，顯見被告具有特別惡性，前案徒刑之執行並無顯著成效
    ，被告對刑罰之反應能力薄弱，再參酌本案被告犯罪情節，
    並無因適用刑法第47條第1項規定加重最低本刑致無法處以
    最低法定本刑，而使其所受刑罰超過所應負擔罪責之罪刑不
    相當情形，是仍應依刑法第47條第1項之規定，加重其刑。
    爰以行為人之責任為基礎，審酌被告於97至103年間，已曾
    有3次違背安全駕駛之前科紀錄，分別經臺灣新北地方法院
    以97年度交簡字第2605號判處罰金新臺幣（下同）10萬元、
    經本院以100年度交簡字第373號判處有期徒刑4月、以103年
    度交簡字第806號判處有期徒刑6月及併科罰金5萬元確定並
    執行完畢後，仍不思警惕，再為本件犯罪，其酒後駕車之行
    為，缺乏尊重其他用路人生命、財產安全之觀念，漠視社會
    大眾之交通安全，被告經警方測得之吐氣酒精濃度為每公升
    0.39毫克，及其所為對社會道路安全所生危害程度、犯罪之
    情節、被告智識程度為國中畢業、職業工、離婚、子女已成
    年均在外地工作、被告現與父母同住之家庭狀況等一切情狀
    ，量處如主文所示之刑。
據上論斷，依刑事訴訟法第299條第1項前段，判決如主文。
本案經檢察官王銘仁提起公訴，檢察官黃建銘到庭執行職務。
中　　華　　民　　國　　111 　年　　6 　　月　　28　　日
                  刑事第七庭    法  官  王素珍
以上正本證明與原本無異。　　　　　　　　　
如不服本判決應於收受判決後20日內向本院提出上訴書狀，並應
敘述具體理由。其未敘述上訴理由者，應於上訴期間屆滿後20日
內向本院補提理由書（均須按他造當事人之人數附繕本）「切勿
逕送上級法院」。
中　　華　　民　　國　　111 　年　　6 　　月　　28　　日
                                書記官　王心怡
附錄本案論罪科刑法條：
中華民國刑法第185條之3第1第1款
駕駛動力交通工具而有下列情形之一者，處3年以下有期徒刑，
得併科30萬元以下罰金：
一、吐氣所含酒精濃度達每公升零點二五毫克或血液中酒精濃度
    達百分之零點零五以上。
二、有前款以外之其他情事足認服用酒類或其他相類之物，致不
    能安全駕駛。
三、服用毒品、麻醉藥品或其他相類之物，致不能安全駕駛。
因而致人於死者，處3年以上10年以下有期徒刑，得併科2百萬元
以下罰金；致重傷者，處1年以上7年以下有期徒刑，得併科1百
萬元以下罰金。
曾犯本條或陸海空軍刑法第54條之罪，經有罪判決確定或經緩起
訴處分確定，於十年內再犯第1項之罪因而致人於死者，處無期
徒刑或5年以上有期徒刑，得併科3百萬元以下罰金；致重傷者，
處3年以上10年以下有期徒刑，得併科2百萬元以下罰金。